【裁判字號】    97,台上,2339
【裁判日期】    970530
【裁判案由】    違反毒品危害防制條例
【裁判全文】
最高法院刑事判決            九十七年度台上字第二三三九號
上  訴  人   甲○○
上列上訴人因違反毒品危害防制條例案件，不服台灣高等法院中
華民國九十七年三月十九日第二審判決（九十七年度上訴字第四
一０號，起訴案號：台灣士林地方法院檢察署九十六年度毒偵字
第八六三號），提起上訴，本院判決如下：
主  文
上訴駁回。
理  由
一、施用第一級毒品部分
按刑事訴訟法第三百七十七條規定，上訴於第三審法院，非以判
決違背法令為理由，不得為之。是提起第三審上訴，應以原判決
違背法令為理由，係屬法定要件。如果上訴理由書狀並未依據卷
內訴訟資料，具體指摘原判決不適用何種法則或如何適用不當，
或所指摘原判決違法情事，顯與法律規定得為第三審上訴理由之
違法情形，不相適合時，均應認其上訴為違背法律上之程式，予
以駁回。本件原判決維持第一審關於論上訴人甲○○以施用第一
級毒品，累犯罪，處有期徒刑拾月，減為有期徒刑伍月；並諭知
扣案之注射針筒壹支沒收部分之判決。駁回上訴人在第二審此部
分之上訴。係依憑上訴人坦承：於民國九十六年二月四日採尿時
回溯前五日內，有施用第一級毒品海洛因之事實不諱，其尿液經
送台灣尖端先進生技醫藥股份有限公司檢驗結果，呈嗎啡陽性反
應，有該公司九十六年二月十六日出具之濫用藥物檢驗報告，及
台北市政府警察局偵辦毒品案件尿液檢體委驗單各一紙附卷可稽
，並有注射計筒一支扣案足憑等證據資料，而為論斷，已敘明其
所憑之證據及得心證理由。並說明：審酌上訴人曾有施用毒品之
前科，且經觀察、勒戒及強制戒治程序，仍無法戒除，復再犯，
顯示其無戒絕之決心，又其施用毒品係傷害自身健康，所生危害
非鉅，犯後坦承犯行，態度尚屬良好等一切情狀，量處有期徒刑
拾月，並依中華民國九十六年罪犯減刑條例，減為有期徒刑伍月
之理由。從形式上觀察，原判決並無足生影響判決結果之違背法
令情形存在。上訴意旨略稱：原判決有不適用法則或適用不當，
並理由矛盾及量刑過重之違背法令等語。惟按量刑輕重係屬事實
審法院得依職權自由裁量之事項，原判決已說明其如何以行為人
之責任為基礎，並審酌刑法第五十七條各款所列情形及其他一切
情狀，量處有期徒刑十月，減為有期徒刑五月之理由，既未逾法
定刑度，又無濫用量刑權限之情形，即不得指為違法，上訴意旨
，執此指摘，自非適法之第三審上訴理由。其餘上訴意旨對原判
決究有如何違背法令之情形，並未具體指明，其任憑己見，泛指
原判決違法，難認已符合首揭法定第三審上訴之要件。其此部分
之上訴違背法律上之程式，應予駁回。
二、施用第二級毒品部分
按刑事訴訟法第三百七十六條所列各罪之案件，經第二審判決者
，不得上訴於第三審法院，法有明文。本件上訴人所犯施用第二
級毒品罪部分，原審係依毒品危害防制條例第十條第二項論處罪
刑，核屬刑事訴訟法第三百七十六條第一款之案件。依上開說明
，既經第二審判決，即不得上訴於第三審法院，上訴人一併提起
上訴，其此部分之上訴為不合法，應予駁回。
據上論結，應依刑事訴訟法第三百九十五條前段，判決如主文。
中    華    民    國  九十七  年    五    月   三十   日
                      最高法院刑事第三庭
                          審判長法官  林  增  福
                                法官  張  清  埤
                                法官  陳  世  雄
                                法官  蔡  國  在
                                法官  陳  世  淙
      本件正本證明與原本無異
                                      書  記  官
中    華    民    國  九十七  年    六    月    三    日
                                                      H


司法院資訊處製作；財團法人民間司法改革基金會備份。
